# 业绩补偿以股份结算

提问人：cpab 时间：2020-03-08 08:05:24
非同控涉及或有对价为股份结算
学习了前面版面，业绩补偿为股份的账务处理。陈版的回复：
在新金融工具准则下，已经明确此类或有对价属于以公允价值计量且其变动计入损益的金融资产。其购买日和各期末的公允价值计量，除了要考虑实际业绩和预测业绩与原承诺业绩的差额以外，还要考虑标的股份的当日公允价值、资金时间价值、业绩补偿义务人信用风险等因素而作出谨慎的调整。
我理解：
上市公司甲公司 2019 年发行股份非同一控制下企业合并了乙公司，业绩对赌期为三年。发行时股价为 6 元/股。
如果未完成，则按(累计实际盈利和累计承诺盈利之间的差额)/累计承诺盈利*交易总价。应补偿股份的数量=应补偿的金额/发行总价。对于补偿义务人应当补偿的股份数，由甲公司以 1 元定向回购并注销。
在收购日，估计业绩能完成，或有对价的公允价值为 0 ，不进行账务处理。
2019 年 12 月 31 日，实际业绩没有完成，经计算需补偿 600 万，折股为 100 股。 2019 年 12 月 31 日 的股份市价为 8 元/股。
请教：
确认或有对价的公允价值，为估计要收回股票的公允价值。交易性金融资产=折算的 100 股*8元/股=800 回购并注销时：
借：实收资本 100
借：资本公积 701
贷：交易性金融资产 800 贷：银行存款 1
请教我的理解是对的吗？谢谢！

回答人：chenyiwei
基本可以这样理解。该项交易性金融资产确认时，应贷记营业外收入或者公允价值变动损益。另外还需要对乙公司相关资产组进行减值测试，谨慎计提减值准备。